【裁判字號】    95,交聲,1073
【裁判日期】    951206
【裁判案由】    聲明異議
【裁判全文】
臺灣彰化地方法院交通事件裁定        95年度交聲字第1065號
原處分機關  交通部公路總局臺中區監理所彰化監理站
異  議  人
即受處分人  甲○○
上列受處分人因違反道路交通管理處罰條例案件，對於交通部公
路總局臺中區監理所彰化監理站民國95年8 月1 日所為之處分（
彰監四字第裁64─ZIA018560 號裁決書）、95年8 月29日所為之
處分（彰監四字第裁64─Z00000000 號裁決書），聲明異議，本
院裁定如下：
    主  文
異議駁回。
    理  由
一、聲明異議意旨以：原處分機關以異議人即受處分人所有之車
    牌號碼5R—3792號自用小客車分別於民國95年3 月6 日上
    午9 時1 分，經人駕駛上揭車輛，行經國道5 號高速公路北
    上4.3 公里處，因超速行駛；於95年3 月7 日下午1 時50
    分，經人駕駛前揭車輛，行經國道5 號高速公路北上4.2 公
    里處，因牌照借供他車使用，經內政部警政署國道公路警察
    局以異議人分別違反道路交通管理處罰條例第33條第1 項、
    第12條第1 項第5 款、第2 項規定，攔截開立內政部警政署
    國道公路警察局公警局交字第ZIA018560 號、第Z00000000
    號舉發違反道路交通管理事件通知單（下稱舉發通知單）舉
    發，由原處分機關以異議人違反上揭規定，分別於95年8 月
    1 日以彰監四字第裁64─ZIA018560 號裁決書、95年8 月29
    日彰監四字第裁64─Z00000000 號裁決書各裁罰新臺幣（下
    同）6,000 元、8,700 元，然異議人所有之上揭車輛，業經
    南亞汽車借款公司將車取回，其並無駕駛上揭車輛違規，為
    此聲明異議云云。
二、程序部分：按受處分人，不服道路交通管理處罰條例第8 條
    主管機關所為之處罰，得於接到裁決書之翌日起20日內，向
    管轄地方法院聲明異議；又聲明異議，應以司法狀紙，敘述
    異議之理由，提出於原處分機關為之；法院受理有關交通事
    件，準用刑事訴訟法之規定。原處分機關應於接受異議書狀
    後5 日內，將該案卷宗及有關證物，送交該管地方法院或其
    分院交通法庭，道路交通管理處罰條例第87條第1 項、第89
    條及道路交通案件處理辦法第13條分別定有明文，合先敘明
    。
三、按受處分人，不服道路交通管理處罰條例第8 條主管機關所
    為之處罰，得於接到裁決書之翌日起20日內，向管轄地方法
    院聲明異議；又聲明異議，應以司法狀紙，敘述異議之理由
    ，提出於原處分機關為之。原處分機關應於接受異議書狀後
    5 日內，將該案卷宗及有關證物，送交該管地方法院或其分
    院交通法庭，道路交通管理處罰條例第87條第1 項及道路交
    通案件處理辦法第13條分別定有明文。
四、經查：
  (一)異議人即受處分人所有之車牌號碼5R—3792號自用小客車分
    別於前揭時地，因超速行駛、牌照借供他車使用，經警方攔
    截開立內政部警政署國道公路警察局公警局交字第ZIA01856
    0 號、第Z00000000 號舉發通知單舉發之事實，此有上揭舉
    發通知單各1 紙附卷可稽。是上揭事實，應堪認定。
  (二)異議人自承其住所係位於彰化縣彰化市○○路○ 段2 巷18號
    ，而原處分機關以異議人分別違反道路交通管理處罰條例第
    33條第1 項、第12條第1 項第5 款、第2 項規定，並於95年
    8 月1 日以彰監四字第裁64─ZIA018560 號裁決書、95年8
    月29日彰監四字第裁64─Z00000000 號裁決書各裁罰6,000
    元、8,700 元後，乃製作裁決書，委託郵政機關按上址送達
    並由異議人本人分別於95年8 月2 日、95年9 月1 日收受等
    情，此有交通部公路總局臺中區監理所彰化監理站95年11月
    29日中監彰字第0950111941號函檢附之上揭裁決書各1 紙、
    送達證書影本2 紙附卷可參。是本件上揭裁決書均發生合法
    送達之效力。
  (三)本件裁決書業於95年8 月2 日、95年9 月1 日發生送達效力
    ，已如前述，異議人如對原處分機關前開裁決不服欲提起異
    議，依照上述說明，其20日之異議期間應分別自95年8 月3
    日（即收受送達裁決書之翌日）起至95年8 月22日止、自95
    年9 月2 日（即收受送達裁決書之翌日）起至95年9 月21日
    止；另異議人之住所係位於彰化縣彰化市，非居住於處罰機
    關即交通部公路總局臺中區監理所彰化監理站所在之彰化縣
    花壇鄉，但居住於本院之管轄區域內，依法院訴訟當事人在
    途期間標準第4 條之規定，應依同標準第2 條第1 款之地方
    法院在途期間欄所載之日數即2 日，扣除在途期間。是異議
    人至遲於分別於95年8 月24日、95年9 月23日向原處分機關
    提出聲明異議狀，方屬合法，然異議人竟遲至95年11月27日
    始向原處分機關提出聲明異議狀，此有蓋有原處分機關收文
    戳章之異議人聲明異議狀1 份在卷可稽，顯均已逾20日之異
    議期間。從而，依照前開法條規定及說明，本件異議人逾期
    始聲明異議，其異議權均業已喪失，且屬不得補正，依法自
    應均予以駁回。
據上論斷，應依道路交通案件處理辦法第18條，裁定如主文。
中    華    民    國    95    年    12    月    6     日
                  交通法庭            法  官  唐中興
以上正本證明與原本無異。
如不服本裁定，應於裁定送達後五日內向本院提出抗告狀 (須附
繕本 )。
中    華    民    國    95    年    12    月    6     日
                                      書記官  施惠卿


司法院資訊處製作；財團法人民間司法改革基金會備份。
